【裁判字號】    97,消債更,301
【裁判日期】    971107
【裁判案由】    聲請更生程序
【裁判全文】
臺灣嘉義地方法院民事裁定           97年度消債更字第301號
聲  請  人  甲○○
代  理  人  邱創典律師
上列當事人聲請消費者債務清理事件，本院裁定如下：
    主  文
聲請人甲○○自中華民國九十七年十一月七日十六時起開始更生
程序。
命司法事務官進行本件更生程序。
    理  由
一、聲請意旨略以：聲請人有不能清償債務情事，曾依「中華民
    國銀行公會會員辦理消費金融案件無擔保債務協商機制」請
    求共同協商債務清償方案，並協商成立，每月應繳金額新臺
    幣（下同）14,024元，惟聲請人每月僅收入2萬元，且獨自
    扶養2名子女、每月房租5千元，聲請人之收入扣除必要生活
    費用後，無法依協商條件履行及清償房屋貸款，客觀上有不
    可歸責於聲請人之事由。且無擔保或無優先權之債務總額未
    逾1,200萬元，復未經法院裁定開始清算程序或宣告破產，
    爰聲請更生等語。
二、經查：
（一）聲請人非從事營業活動之人，所積欠無擔保或無優先權之
      債務未逾1,200萬元，有財產收入狀況說明書、財政部各
      類所得資料清單、無擔保債務還款計畫書及債權人清冊等
      在卷可考，堪認屬實。
（二）聲請人曾依中華民國銀行公會會員辦理消費金融案件無擔
      保債務協商機制成立協商，惟聲請人主張協商成立後，每
      月應繳金額14,024元及房租5千元，惟聲請人每月收入2萬
      元，且獨自扶養2名子女，聲請人之收入扣除必要生活費
      用後，實無力清償協商款及房屋貸款，致其履行協議顯有
      重大困難等情，亦有協議書、還款計劃書、戶籍謄本等在
      卷可稽，並經聲請人以民國97年8月7日聲請狀陳報在案，
      堪認真實。
三、按債務人不能清償債務或有不能清償之虞者，得依本條例所
    定更生或清算程序，清理其債務。債務人無擔保或無優先權
    之債務總額未逾1,200萬元者，於法院裁定開始清算程序或
    宣告破產前，得向法院聲請更生。法院開始更生程式之裁定
    ，應載明其年、月、日、時，並即時發生效力。復按法院裁
    定開始更生或清算程式後，得命司法事務官進行更生或清算
    程式，必要時得選任律師、會計師或其他適當之自然人或法
    人一人為監督人或管理人。消費者債務清理條例第3條、第
    42條第1項、第45條第1項、第16條第1項分別定有明文。如
    上所述，聲請人之債務未逾1,200萬元，其收入扣除必要生
    活費用後，實無力清償協商款，是聲請人主張其有不可歸責
    於己之事由，致履行前之協商顯有重大困難一情，亦可認定
    為真實。此外，又查無聲請人有消費者債務清理條例第6條
    第3項、第8條或第46條各款所定駁回更生聲請之事由存在，
    則聲請人聲請更生，與法尚無不符，應予准許。
三、依消費者債務清理條例第11條第1項、第16條第1項，裁定如
    主文。
中    華    民    國    97    年    11    月    7     日
              民事第一庭    法      官  馮保郎
上為正本係照原本作成
本件不得抗告
本裁定已於97年11月7日下午4時公告。
中    華    民    國    97    年    11    月    7     日
                            書  記  官  王立梅


司法院資訊處製作；財團法人民間司法改革基金會備份。
